【裁判字號】    95,簡上,332
【裁判日期】    951222
【裁判案由】    竊盜
【裁判全文】
臺灣臺北地方法院刑事判決             95年度簡上字第332號
    上  訴  人
    即公訴  人  臺灣臺北地方法院檢察署檢察官
    上  訴  人
    即  被  告  乙○○
上列上訴人等因被告竊盜案件，不服本院中華民國九十五年十月
二十日九十五年度簡字第三一六八號第一審刑事簡易判決（聲請
簡易判決處刑案號：九十五年度偵字第一九一九三號），提起上
訴，本院管轄之第二審合議庭判決如下：
    主  文
原判決撤銷。
乙○○竊盜，處拘役參拾日，如易科罰金，以新臺幣壹仟元折算
壹日，緩刑貳年。
    事  實
一、乙○○意圖為自己不法之所有，於民國九十五年八月十八日
    十四時五十分左右，在臺北市○○路○段一○三號「臺灣大
    哥大中正中華特約服務中心」，趁店員招呼客人未及注意之
    際，徒手竊取該店所有，擺放在玻璃櫥櫃上，價值約新臺幣
    九千元之行動電話（廠牌：ＱＬＡ－Ｖ九八八；序號000
    000000000000）一支，得手後逃離現場，嗣該
    店員工於盤點時發現失竊，經調閱監視器畫面得知係乙○○
    所竊，於同年月三十一日十五時三十分許，乙○○至該店領
    取所訂貨品時，報警查獲，並起出上開行動電話。
二、案經臺北市政府警察局中正第二分局報告臺灣臺北地方法院
    檢察署檢察官聲請簡易判決處刑。
    理  由
一、上揭事實，業據被告乙○○於警詢、偵查及本院審理中坦承
    不諱，核與證人即「臺灣大哥大中正中華特約服務中心」員
    工甲○○於偵查中證述之情節相符，並有監視器翻拍相片四
    紙、行動電話及指認相片五紙、贓物認領保管單一紙附卷可
    稽，足認被告出於任意性之自白，與事實相符而堪採信，本
    件事證明確，應依法論科。
二、核被告所為，係犯刑法第三百二十條第一項之竊盜罪。原審
    認被告之犯行事證明確，據予論罪科刑，固非無見，惟查，
    本件被告之行為時間為九十五年八月十八日，已在九十五年
    七月一日修正刑法施行之後，本即應適用修正後刑法之相關
    規定，無新、舊法比較適用之問題，原判決依刑法第二條第
    一項規定為新、舊法之比較，公訴人以此指摘有適用法則錯
    誤之違法，為有理由，被告上訴意旨指摘原判決不當雖無可
    採，惟原判決既有上述可議之處，自屬無可維持，應由本院
    予以撤銷改判。爰審酌被告不思循正當途徑獲取財富，委無
    可取，惟於犯罪後坦承犯行，態度尚稱良好，暨其犯罪之動
    機、目的、手段、生活狀況、品行、智識程度、犯罪所生之
    損害等一切情狀，量處如主文所示之刑，並諭知易科罰金之
    折算標準。末查被告前未曾因故意犯罪受有期徒刑以上刑之
    宣告，有卷附臺灣高等法院被告前案紀錄表可參，又被告患
    有憂鬱症，有國防醫學院三軍總醫院附設民眾診療服務處診
    斷證明書乙份在卷可考，因一時貪圖慾便而罹罪章，經此偵
    審程序後，當知所警惕，而無再犯之虞，本院認前開對被告
    所宣告之刑以暫不執行為適當，爰依刑法第七十四條第一項
    第一款規定，宣告緩刑二年，以啟自新。
據上論斷，應依刑事訴訟法第四百五十五條之一第一項、第三項
、第三百六十九條第一項前段、第三百六十四條、第二百九十九
條第一項前段，刑法第三百二十條第一項、第四十一條第一項前
段、第七十四條第一項第一款，刑法施行法第一之一條，判決如
主文。
本案經檢察官廖舒屏到庭執行職務
中    華    民    國  九十五  年  十二    月  二十二  日
            刑事第八庭  審判長法  官  陳  德  民
                              法  官  陳  芃  宇
                              法  官  孫  曉  青
本判決不得上訴。
                              書記官  郭  錦  賢
中    華    民    國  九十五  年  十二    月  二十五  日
附錄本案論罪科刑法條全文
刑法第三百二十條第一項：
意圖為自己或第三人不法之所有，而竊取他人之動產者，為竊盜
罪，處五年以下有期徒刑、拘役或五百元以下罰金。


司法院資訊處製作；財團法人民間司法改革基金會備份。
